臺灣苗栗地方法院民事裁定
110年度訴字第75號
上  訴  人  
即  被  告  吳家堡  
            吳家舜  
            林招妹  
            吳貞婷  
            吳貞美  
            共同送達代收人 吳汶銓

上列上訴人與被上訴人台新國際商業銀行股份有限公司間請求撤
銷遺產分割登記等事件，上訴人對於民國110 年12月29日本院第
一審判決提起上訴，本院裁定如下：
    主    文
上訴人應於本裁定送達翌日起5 日內，補繳第二審裁判費新臺幣
（下同）8,265元，逾期即駁回其上訴；並應同時提出上訴理由
。
    理    由
一、按提起民事第二審上訴，應依民事訴訟法第77條之16規定繳
    納裁判費，此為必須具備之程式，且為法院應依職權調查之
    事項。次按提起上訴，應以上訴狀表明上訴理由，提出於原
    第一審法院；上訴不合程式或有其他不合法之情形而可以補
    正者，原第一審法院應定期間命其補正，如不於期間內補正
    ，應以裁定駁回之；上訴狀未具上訴理由者，不適用前項之
    規定，民事訴訟法第441條第1項第4款、第442條第2、3 項
    分別定有明文。
二、本件上訴人提起上訴未繳納上訴裁判費，按債權人行使撤銷
    權之目的，在使其債權獲得清償，故應以債權人因撤銷權之
    行使所受利益為準，原則上以債權人主張之債權額，計算其
    訴訟標的價額；但被撤銷法律行為標的之價額低於債權人主
    張之債權額時，則以該被撤銷法律行為標的之價額計算（最
    高法院97年度第1次民事庭會議決議參照），而被上訴人主
    張對吳家堡之債權額為869,183元，另被上訴人欲撤銷法律
    行為標的之價額經核定如附表所示為501,816元，依上開說
    明，訴訟標的價額應核定為501,816元，應徵第二審裁判費8
    ,265元。玆限上訴人於本裁定送達翌日起5 日內如數向本院
    繳納，毋得延誤，逾期即駁回其上訴。上訴人並應同時提出
    上訴理由，繕本以雙掛號逕送對造，回執陳報本院。爰依前
    揭規定裁定如主文。
中　　華　　民　　國　　111 　年　　1 　　月　　24　　日
                  民事第一庭  法　官　張新楣
以上正本係照原本作成
如不服本裁定關於核定訴訟標的價額部分，應於送達後10日內向
本院提出抗告狀，並繳納抗告費新臺幣1,000 元；其餘關於命補
繳裁判費部分，不得抗告。
                        書記官　劉立晨
中　　華　　民　　國　　111 　年　　1 　　月　　25　　日
附表：
編號 被繼承人吳盛康之遺產 （苗栗縣銅鑼鄉新雞隆段） 公告土地現值 （元／㎡） 面積 （㎡） 權利範圍 被告吳家堡之應繼分比例 價    額 （新臺幣，元以下四捨五入） 1 1166地號土地  670元 822  全部      1/5 110,148元 2 1170地號土地  1,169   156,646元 3 1171地號土地  208   27,872元 4 1212-1地號土地 3,300元 13 2/4  4,290元 5 1212-3地號土地  237    全部  156,420元 6 17建號建物（門牌號碼：苗栗縣○○鄉○○村0鄰○○00號）（稅籍編號00000000000） 依房屋稅籍證明書為231,100元。    46,220元 7 門牌號碼：苗栗縣○○鄉○○村0鄰○○00號（稅籍編號00000000000） 依房屋稅籍證明書為1,100元。    220元 合  計      501,816元